臺灣高等法院臺中分院刑事判決　　　100年度交上易字第668號
上　訴　人　臺灣臺中地方法院檢察署檢察官
被　　　告　王清貴
選任辯護人　江來盛律師
上列上訴人因被告業務過失傷害案件，不服臺灣臺中地方法院99
年度交易字第506號中華民國100年3月23日第一審判決（起訴案
號：臺灣臺中地方法院檢察署99年度偵字第13314號），提起上
訴，本院判決如下：
    主  文
上訴駁回。
    理  由
一、公訴意旨略以：被告王清貴係臺中縣大里市公所（現改制為
    臺中市大里區公所，下稱大里區公所）之職員，為執行公務
    駕車外出，於民國（下同）九十八年九月二十九日上午十一
    時二十分許，駕駛大里區公所所有車牌號碼Ｈ五－三五四二
    號自用小貨車，沿臺中縣梧棲鎮（現改制為臺中市梧棲區，
    下同）中棲路二段，由東往西方向行駛時，應注意變換車道
    時，要禮讓直行車先行，並保持安全距離。而依當時情形，
    又無不能注意之情事，竟疏於注意，貿然於行經臺中市○○
    區○○路二段與中棲路二段二六八巷巷口時，自中間車道切
    入外側車道（應係外側快車道切入慢車道之誤），告訴人柯
    貴元騎駛車牌號碼ＸＪ三－四五八號重型機車沿中棲路二段
    外側車道（應係慢車道之誤）行駛，見前方切入外側車道（
    應係慢車道）之被告王清貴車輛，乃緊急往右閃避，適有被
    告陳維煌（業經原審諭知不受理判決確定）駕駛協誠五金行
    所有之車牌號碼三二九一－ＧＫ號自用小客車，停放於臺中
    縣梧棲鎮○○路○段二八四號前之慢車道上，並進入店家卸
    貨，致使告訴人所騎駛之機車於閃避被告王清貴所駕駛之小
    貨車時，其機車右側撞擊被告陳維煌停放在上址之自小客車
    左後方保險桿後，倒地滑行，告訴人因而受有臉、頭皮及頸
    之挫傷，軀體挫傷、臉之開放性傷口、下肢壓砸傷、腓骨骨
    折等傷害，因認被告王清貴涉犯刑法第二百八十四條第二項
    前段業務過失傷害罪嫌等語。
二、按犯罪事實應依證據認定之，無證據不得認定其犯罪事實；
    又不能證明被告犯罪者，應諭知無罪之判決，刑事訴訟法第
    一百五十四條第二項、第三百零一條第一項分別定有明文。
    次按認定不利於被告之事實，須依積極證據，苟積極證據不
    足為不利於被告事實之認定時，即應為有利於被告之認定，
    更不必有何有利之證據；又事實之認定，應憑證據，如未能
    發現相當證據，或證據不足以證明，自不能以推測或擬制之
    方法，以為裁判之基礎，最高法院分別著有三十年上字第八
    一六號、四十年臺上字第八六號判例可資參照。又犯罪事實
    之認定，係據以確定具體的刑罰權之基礎，自須經嚴格之證
    明，故其所憑之證據不僅應具有證據能力，且須經合法之調
    查程序，否則即不得作為有罪認定之依據。倘法院審理之結
    果，認為不能證明被告犯罪，而為無罪之諭知，即無前揭第
    一百五十四條第二項所謂「應依證據認定」之犯罪事實之存
    在。因此，同法第三百零八條前段規定，無罪之判決書只須
    記載主文及理由。而其理由之論敘，僅須與卷存證據資料相
    符，且與經驗法則、論理法則無違即可，所使用之證據亦不
    以具有證據能力者為限，即使不具證據能力之傳聞證據，亦
    非不得資為彈劾證據使用（最高法院一○○年度台上字第二
    九八○號判決參照）。
三、公訴人認被告王清貴（以下簡稱被告）涉有前開犯行，無非
    係以：(1)陳維煌於警詢及偵訊中供述；(2)被告於警詢及偵查
    中之供述；(3)告訴人柯貴元（以下簡稱告訴人）於警詢中指
    述及於偵查中以證人身分具結所為之證詞；(4)臺中市警察局
    第四分局道路交通事故現場圖、調查報告表(一)(二)影本，及肇
    事現場草圖各一張；(5)現場及車損照片六張；(6)行政院國軍
    退除役官兵輔導委員會臺中榮民總醫院診斷證明書影本；(7)
    臺中縣警察局道路交通事故肇事人自首情形紀錄表影本二張
    ；(8)臺中縣警察局道路交通事故初步分析研判表等資料為其
    所憑之論據。訊據被告堅詞否認有何過失傷害犯行，陳稱：
    伊從中棲路快車道轉彎到慢車道，伊有看後面，沒有車子，
    伊是直行，過了不久，距離五、六十公尺，伊有聽到砰的一
    聲，伊以為是我車上的東西掉了，伊有下車查看東西有沒有
    掉，發現物品沒掉，伊就繼續走，到了前面路口，有人騎機
    車追伊，跟伊說伊肇事逃逸，伊才倒車回來要釐清伊沒有肇
    事逃逸等語。
四、經查：
  (一)公訴意旨雖謂：（被告）於行經臺中市○○區○○路二段與
    中棲路二段二六八巷巷口時，自中間車道切入外側車道，告
    訴人柯貴元騎駛車牌號碼ＸＪ三－四五八號重型機車沿中棲
    路二段外側車道行駛云云，然查：依卷附臺中縣警察局清水
    分局繪之現場圖（見九十九他字第一八一五號卷第十二頁）
    所示，以及該圖現場處理摘要欄所載：「柯貴元騎普通重機
    車ＸＪ三－四五八號重型機車行駛中棲路二段慢車道東往西
    ，王清貴駕自小客貨車Ｈ五－三五四二號駛中棲路二段快車
    道變換到慢車道東往西」等語以觀，核與被告供稱：伊從中
    棲路快車道轉彎到慢車道等語（見原審卷第二十九頁）及告
    訴人於偵查中證稱：「當時伊由東往西要到臺中港，到事故
    地點時，被告王清貴所駕駛的小貨車由快車道直接切入慢車
    道」等語（見參見九十九年他字第一八一五號卷第三十七頁
    ）以及證人梁義芬即車禍當時坐在被告王清貴駕駛車輛之副
    駕駛座乘客亦於原審審理時證稱：「伊與被告王清貴從中棲
    路一路下來，走最右側的快車道，被告王清貴有打方向燈，
    伊本能往後看一下，沒有看到車子，當時被告王清貴的速度
    也不快，切入慢車道，約時速三十幾公里，行駛一段距離後
    ，伊突然聽見後方一聲碰的聲音」等語相符（參見原審卷第
    六十七頁背面、第六十八頁），即本件有關被告及告訴人之
    駕駛自用小客貨車及騎乘機車之車道之實際情形應為：「（
    被告）行經臺中市○○區○○路二段與中棲路二段二六八巷
    巷口時，自外側快車道切入慢車道，告訴人柯貴元騎駛車牌
    號碼ＸＪ三－四五八號重型機車沿中棲路二段慢車道」，合
    先敘明。
  (二)告訴人之告訴，係以使被告受刑事訴追為目的，是其陳述是
    否與事實相符，仍應調查其他證據以資審認（最高法院五十
    二年台上字第一三○○號判例意旨參照）。告訴人雖於偵查
    中以證人身分證稱：當時伊由東往西要到臺中港，到事故地
    點時，被告所駕駛的小貨車由快車道直接切入慢車道，到伊
    的前方，伊第一時間就是往右閃避，照理說那條路應該有六
    米到八米，應該可以閃避，但是被告的車子切入後有慢下來
    ，伊往右閃避時就撞到路邊所停放陳維煌的車子，他的車子
    是併排停車，所以伊撞到他車子左後保險桿的下方，他們要
    對伊的受傷共同負責，伊受傷當天，警察有來問伊，當時伊
    的意識不是很清楚，被告連理都不理伊，開車就走，是陳維
    煌把他追回來，要不然他就要離開等語（參見九十九年他字
    第一八一五號卷第三十七頁），又於原審審理時證稱：伊在
    梧棲中棲路慢車道騎機車直行時，通過二六八巷時，有一部
    車從快車道插入慢車道，伊看到自小客車從我的左方過來，
    伊就往右閃，那一台車就往前直行，當伊回神的時候，伊看
    到伊的前方停了一輛車，從二六八巷到車禍地點有二十幾公
    尺，以時速四十公里來計算，伊的反應時間只有一至二秒，
    伊看到前方那台車後，伊就再往前閃，伊才會撞到那台車的
    後面，發生車禍的地點，從水溝到安全島的路寬是七公尺，
    那時併排二台車，去掉四‧五公尺還剩二‧五公尺，所以被
    告的車切進來為了通過這個地方有慢下來，伊在閃被告的車
    時，副駕駛座的女生也有轉頭過來看我，伊跌倒的時候，副
    駕駛座的人有開門看伊，看完之後，車門一關就開走了等語
    （參見原審卷第六五頁背面）。告訴人雖指證被告未注意慢
    車道來車，突然自其左方由快車道切入慢車道，導致其反應
    不及而撞上陳煌維停在路邊之車輛等語，惟告訴人指證被告
    未注意慢車道來車，突然自其左方由快車道切入慢車道乙節
    ，僅有其單方面陳述，現場並未留下相關煞車痕或其他跡證
    以實其說，且被告切入慢車道行為是否會導致告訴人反應不
    及而撞上陳維煌停在路道之車輛，亦須相關證據加以認定，
    實難徒憑告訴人單方面指證，而為被告有罪之認定。
  (三)證人梁義芬即車禍當時坐在被告駕駛車輛之副駕駛座乘客於
    原審審理時證稱：伊是大里市公所的專員，伊於九十八年九
    月二十九日早上跟被告王清貴一同前往臺中縣梧棲鎮，當時
    將近中秋節，大里市市長要送禮物至臺中縣的鄉鎮市長，就
    清潔隊長派車由被告載伊去送禮，當天有經過中棲路二段二
    六八巷路口，伊與被告從中棲路一路下來，走最右側的快車
    道，被告有打方向燈，伊本能往後看一下，沒有看到車子，
    當時被告的速度也不快，切入慢車道，約時速三十幾公里，
    行駛一段距離後，伊突然聽見後方一聲碰的聲音，因為被告
    開的車子是年代很久的老舊車子，伊就指示被告是不是東西
    掉了，要被告下車查看，後來東西沒有掉，就繼續往前走等
    語（參見原審卷第六七頁背面、第六八頁），則證人梁義芬
    證稱被告駕駛車輛切入慢車道時，並未發現告訴人所騎駛之
    機車，要與告訴人指證情節不符，更難徒憑告訴人單一指證
    ，而為被告有罪之認定。況告訴人於本院亦指稱：「我看到
    副駕駛是女的，現場沒有監視器、沒有證人，．．．不管我
    的時速多少，現場沒有煞車痕跡」（見本院卷第五十七頁）
    ，本件除告訴人之指述外，並無其他積極證據足資證明告訴
    人係為閃避被告切入慢車道時，撞及陳維煌之車輛跌倒之事
    實。
  (四)告訴人於原審審理時以證人身分證稱：伊突然被嚇到，因為
    沒有讓伊有足夠反應的時間，所以伊沒有煞車等語（參見原
    審卷第六十六頁背面）。原審為確認告訴人車禍當時反應時
    間與反應距離為何，於一百年一月十七日會同公訴檢察官、
    告訴人、告訴代理人、被告、辯護人到車禍現場履勘，以告
    訴人指述看到被告所駕駛車輛位置及看到被告陳維煌停在路
    邊車輛位置加以測量，並命警繪製相關位置之現場圖，此有
    一百年一月二十一日繪製之道路交通事故現場圖一張在卷可
    憑（參見原審卷第一百頁）。縱依告訴人指述之上開相關位
    置，告訴人於發現被告駕駛之車輛時，距離陳維煌所停放之
    車輛有三十一‧七公尺，以告訴人於原審審理時證稱：警察
    當時問伊車速，伊說四、五十公里，但事後伊回想，以伊本
    身騎機車風速的感覺，有可能超過四十公里，也有可能沒有
    超過四十公里等語（參見原審卷第六十六頁背面），並參照
    汽車行駛距離及反應距離一覽表，在汽車駕駛人車速為時速
    四十公里時，其反應距離為八‧三二公尺（按駕駛人之一般
    平均反應力，為四分之三秒，故其反應距離等於每秒行駛距
    離乘四分之三），又參照司法行政部六十二年五月九日（
    ）函刑決字第四六四號函轉交通部道路交通安全督導會訂五
    月四日交導登（）字第二三二號函之一般公路汽車煞車距
    離、行車速度對照表（依內政部六十六年十月二十七日交路
    （）字第一○二七五號函可適用各類機踏車、馬達三輪車
    、聯結車），駕駛人車速為時速四十公里時，以需最長煞車
    距離之三年以上潮濕瀝青路面而論，其煞車距離為十‧五公
    尺，是告訴人當時與陳維煌停在路邊車輛之距離，遠超過反
    應距離加上煞車距離，應可正常加以煞車或迴避；縱使告訴
    人因受被告駕駛車輛之干擾，未能立即反應，惟告訴人自承
    發現陳維煌停在路邊車輛時，距離陳維煌車輛尚有十九‧四
    公尺，此時告訴人既已看到陳維煌車輛在其前方，就應立即
    煞停或閃避，以時速四十公里之反應距離八‧三二公尺加上
    煞車距離十‧五公尺而言，告訴人對迴避陳維煌車輛之反應
    時間、反應距離均足夠，卻仍自行撞上陳維煌停在路邊之車
    輛，顯見本件車禍發生，係告訴人個人騎駛機車操作不當所
    致，實難歸責於被告。
  (五)按刑法上之過失，其過失行為與結果間，在客觀上有相當因
    果關係始得成立。所謂相當因果關係，係指依經驗法則，綜
    合行為當時所存在之一切事實，為客觀之事後審查，認為在
    一般情形下，有此環境、有此行為之同一條件，均可發生同
    一之結果者，則該條件即為發生結果之相當條件，行為與結
    果即有相當之因果關係。反之，若在一般情形下，有此同一
    條件存在，而依客觀之審查，認為不必皆發生此結果者，則
    該條件與結果不相當，不過為偶然之事實而已，其行為與結
    果間即無相當因果關係（最高法院七十六年台上字第一九二
    號判例意旨參照），是在過失犯罪行為之構成要件該當性之
    判斷上，首先要確定行為是否係結果發生所不可想像其不存
    在之條件。告訴人既係因個人騎駛機車操作不當自行撞上被
    告陳維煌停在路邊車輛而受傷，業如前述，是縱被告王清貴
    駕車有公訴人及臺中縣警察局道路交通事故初步分析研判表
    所認之未注意變換車道應讓直行車先行，且未保持安全距離
    之行為，然正常人在此告訴人所指述之速度、距離下，應可
    迴避不致撞及陳維煌停放在路邊之車輛，則被告駕駛車輛切
    入慢車道行為，並非告訴人撞上同案陳維煌車輛而受傷，所
    不可想像其不存在之條件，兩者間並無因果關係。再者，本
    件車禍經原審依職權送臺灣省臺中縣區車輛行車事故鑑定委
    員會鑑定肇事原因，該會認為「本會委員認為被告駕車變換
    入慢車道行駛時，柯車應在慢車道後方一段距離，王車（指
    被告）通過交岔路口一段距離後，後方駛來柯車（指告訴人
    車）始擦撞陳車，本件車禍被告駕車屬正常變換車道，應無
    肇事因素。」，此有臺灣省臺中縣區車輛行車事故鑑定委員
    會鑑定肇事原因九十九年十月二十七日中縣鑑字第○九九五
    五○二八四三號函附之鑑定意見書在卷可憑（見原審卷第九
    十五頁至第九十七頁），再經本院送請臺灣省車輛行車事故
    覆議鑑定委員會鑑定結果：「照臺中縣區車鑑會之鑑定意見
    」，亦有臺灣省車輛行車事故覆議鑑定委員會一百年七月十
    八日覆議字第一○○六二○二八一三號函在卷可憑，更見被
    告駕車切入慢車道行為，與告訴人撞上陳維煌停在路邊之車
    輛而受傷間，並無因果關係存在。
  (六)從而，依卷內資料僅足認定告訴人自行撞上陳維煌停在路邊
    之車輛而受傷，且無法認定告訴人受傷與被告駕車切入慢車
    道行為間有因果關係存在，被告之過失責任即無由認定。
五、綜上所述，本件尚乏積極證據足資證明被告確有業務過失傷
    害之犯行，揆諸前揭條文及判例意旨，尚難僅憑推測或擬制
    之方法，即遽為被告有罪之論斷。此外，復查無其他積極證
    據足資認定被告行為與告訴人所受傷勢具有因果關係，公訴
    人所指被告之犯罪事實，仍有合理之懷疑存在，無從據以排
    除有利被告認定之可能，原審因認被告之犯罪既屬不能證明
    ，而諭知被告無罪，核無違誤，應予維持。
六、原審法院檢察署檢察官上訴暨依告訴人之請求上訴意旨略以
    ：由告訴人與證人梁義芬之證述可知，當被告所駕駛車牌
    號碼Ｈ五－三五四二號自用小貨車由快車道切入慢車道之際
    ，告訴人所騎乘之機車確實係在被告所駕駛自用小貨車切入
    處附近，否則告訴人如何能清楚看見證人梁義芬在車內有往
    後一看的動作。而被告一再供稱其變換車道時並未看到慢車
    道上有車輛前來，足證被告在變換車道時並未注意到右方慢
    車道有告訴人所騎乘之機車已到達被告變換車道處，亦證本
    件車禍係因被告變換車道時未禮讓告訴人所騎乘之直行車先
    行，導致柯貴元閃避不及撞上停放在路旁車牌號碼三二九一
    -ＧＫ號自小客車。原審判決所計算之反應時間與反應距
    離係基於告訴人當時車速為時速四十公里為判斷，惟告訴人
    陳稱當時車速在四十至五十公里之間，顯見其無法確定當時
    之車速，原審以告訴人之推測之詞計算反應時間及反應距離
    ，實嫌速斷。又被告於事發後員警談話紀錄時陳稱：當時
    我聽到撞擊聲後有停車，並下車查看確認我並沒有與對方發
    生擦撞後，我在上車開走。後於審理時供稱：我以為是我車
    上的東西掉了，我有查看東西沒有掉，就繼續走。顯見被告
    前後辯詞反覆，而有疑慮。告訴人具狀聲請謂：原判決計
    算出反應距離為一八.八二公尺，與告訴人距離陳維煌車輛
    之一九.四公尺，相距不到一公尺，在如此短少之距離，佐
    以告訴人之時速亦可能高於四十公里之考量下，根本無法認
    定告訴人在車禍發生前有足夠的反應距離足以避免撞上陳維
    煌之車輛。由被告供詞可知，車禍發生時被告車輛至少已超
    過事故地點五、六十公尺至一百公尺，亦證被告車輛之速度
    比被告機車速度快，又被告自稱其車速僅時速三十五公里，
    如此一來，被告之車速自未超過時速三十五公里始合理，故
    被告並未超速，鑑定意見確屬有誤等語，指摘原判決諭知被
    告無罪不當，惟查：
（一）告訴人於員警製作談話筆錄時陳稱：「當時我駕駛車號Ｘ
      Ｊ三-四五八重機車行駛中棲路一段慢車道，我行駛經過
      中棲路二段二六八巷口時，突然有一輛自貨車（Ｈ五-三
      五四二號）從中棲路一段快車道（沒有打右轉方向燈）變
      換到慢車道而來之後對方車輛速度突然變慢，我發現此車
      輛變慢時立即向右閃避，在中棲路一段二八四號前突然我
      發現我車前有一部自小客車（三二九一-ＧＫ號）併排違
      規停車，我就撞到（三二九一-ＧＫ號）的左後車角造成
      我機車和人跌倒受傷。肇事前約達每小時四十至五十公里
      。」（見九十九年度他字第一八一五號卷第十六之一頁）
      、於偵訊時具結證稱：「當時我由東往西要到台中港，到
      事故地點時，被告所駕駛的小貨車由快車道直接切入慢車
      道，到我的前方，我第一時間就是往右閃避。」（見九十
      九年度他字第一八一五號卷第三七頁）、於原審審理時具
      結證稱：「我看到自小客車從我的左方過來，我就往右閃
      ，那一台車一直往前直行，當我回神的時候，我看到我的
      前方停了一輛車...，我看到前方那台車後，我就再往前
      閃，我才會撞到那台車的後面...被告的車切進來為了通
      過這個地方有慢下來...。我現在回想起來車速應該是四
      十公里上下。我超越陳維煌的車子才跌倒，這時我看到被
      告的車子副駕駛座開車門，之後又開走了，我前面那部車
      插過來後，我閃避，我跌倒後，被告車子與我之間的距離
      約三、五十公尺，車子有停下來，副駕駛座有人打開門，
      回頭看我。」（見原審卷第六十五頁背面至六十七頁），
      被告於員警製作談話筆錄時陳稱：「當時我駕車行駛中棲
      路二段快車道直行，到了中棲路二段二六八巷口時，我變
      換車道到慢車道，當時我有使用方向燈，我要變換車道時
      沒有看到慢車道上有車輛前來，當我進入慢車道後，對方
      的機車在我車後方撞到一台路旁的車輛，機車並沒有撞到
      我的車子，當時我聽到撞擊聲後我有停車，並下車查看確
      認我並沒有與對方發生擦撞後，我再上車開走。當我開到
      梧棲國小前時，有人上前來告知我與人發生車禍，因為我
      確認我並沒有與機車發生擦撞，同時警方到場時，機車騎
      士也有向警方表示，他的機車並沒有擦撞到我的車輛。當
      時的車速我想大約三十五公里。」（見九十九年度他字第
      一八一五號卷第十七頁）。於偵訊時陳稱：「那時我有打
      方向燈，也有看後照鏡，但是我沒有看到人，我已往前開
      一百公尺，聽到碰撞聲的時候，我就停下來，有一臺機車
      追上來，說我撞到人還肇事逃跑。」等語（見九十九年度
      他字第一八一五號卷第四十二頁），證人梁義芬於原審審
      理時具結證稱：「當天...被告有打方向燈，我本能往後
      看一下，沒有看到車子，當時被告的速度也不快，切入慢
      車道約時速三十幾公里，當我們行駛一段距離後，我突然
      聽見後方一聲碰的聲音，...。我們比較早到達二六八巷
      巷口。」（見原審卷第六十八頁），由上開告訴人、被告
      及證人梁義芬之證述可知，本件車禍發生前被告所駕駛之
      車輛應位於告訴人所騎乘之機車前方，可見被告所駕駛之
      車輛切入慢車道之時間應早於告訴人到達該路口之時間。
      而告訴人因位於其前方之被告所駕駛車輛行進速度減慢，
      因而往右偏移。又據告訴人於原審之供述，其係越過停放
      在路邊的陳維煌之車輛後才跌倒的，當時被告所駕駛之車
      輛距其約三、五十公尺，可見告訴人係在被告所駕駛之車
      輛通過陳維煌之車輛三、五十公尺後，才因擦撞陳維煌之
      車輛而跌倒，亦可證被告所駕駛之車輛於車禍發生前位於
      告訴人所騎乘之機車前方，此結論亦與臺灣省臺中縣區車
      輛行車事故鑑定委員會之鑑定及臺灣省車輛行車事故覆議
      鑑定委員會之意見相符，告訴人於原審審理時證稱其看見
      被告所駕駛之車輛從其左方過來云云，尚非可採。綜上所
      述，本件事發時被告所駕駛之車輛既位於被告之前方，衡
      情應未對告訴人閃避陳維煌車輛之行為造成任何的妨害。
（二）被告於事發後員警談話紀錄時雖陳稱：當時我聽到撞擊聲
      後有停車，並下車查看確認我並沒有與對方發生擦撞後，
      我在上車開走。後於審理時供稱：我以為是我車上的東西
      掉了，我有查看東西沒有掉，就繼續走等語，前後雖非完
      全一致，惟證人梁義芬於原審審理時證稱：切入慢車道，
      約時速三十幾公里，行駛一段距離後，伊突然聽見後方一
      聲碰的聲音，因為被告開的車子是年代很久的老舊車子，
      伊就指示被告是不是東西掉了，要被告下車查看等語（參
      見原審卷第六七頁背面、第六八頁），被告對其駕駛中確
      有聽聞聲響，下車查看一情，尚屬一致，但上開被告二次
      供述縱有不符，亦未能證明「被告切入慢車道之際，告訴
      人隨即因閃避而撞車跌倒」等情，且依證人梁義芬上開於
      原審所證係切入慢車道，行駛一段距離後，始聽見後方一
      聲碰的聲音以觀，本件顯非如告訴人所指被告一切入慢車
      道，告訴人隨即因閃避而撞車跌倒至明，參諸現場無監視
      器、無煞車痕跡，僅有唯一證人梁義芬，但均無從明確證
      明被告確有告訴人所指之業務過失傷害情事，本件並無從
      僅憑被告上開前後供述不符，即積極認定被告涉犯本件業
      務過失傷害犯行。
（三）檢察官上訴以及據告訴人之請求提起之上訴理由，一面主
      張告訴人之車速可能高於四十公里，原審判決以時速四十
      公里推算反應距離超嫌速斷，實際上告訴人所需之反應距
      離可能高於原審判決所計算之一八.八二公尺，另一方面
      又謂告訴人具狀主張：依被告之供述，被告當時之車速應
      低於時速三十五公里並未超速等語，然假設當時告訴人之
      時速為時速三十五公里，則其所需之反應距離，將低於原
      審判決所計算之一八.八二公尺，告訴人更有足夠的距離
      及時間可以避免本件事故之發生，原判決以告訴人於原審
      審理時具結之證述，認定告訴人事發當時之車速約為時速
      四十公里上下，並無何違誤之處，上訴意旨主張原判決計
      算反應距離之基準錯誤，顯無理由。告訴人於本院雖請求
      勘驗被告車速之極限為何？其所持之理由為舊車未必不能
      開快等語（見本院卷第五十七頁），惟如前所述，告訴人
      於刑事聲請檢察官提起上訴狀之主張被告之車速應低於三
      十五公里始合理（見本院卷第十頁），但卻又聲請勘驗被
      告老舊車之車速未必不能開快，前後主張不一，況案發當
      時並無任何測速紀錄可資證明告訴人及被告之車速，原判
      決係依告訴人之指述及被告供述認定本件被告車速約為時
      速四十公里上下，尚非憑空而為，並無違誤。本件顯無必
      要就被告車輛之極限速度為勘驗，附此敘明。
（四）本件既無積極證據足資證明被告涉犯業務過失傷害犯行，
      原審法院檢察署檢察官上訴以及據告訴人請求上訴所指各
      節，顯均無理由，應予駁回。
據上論斷，應依刑事訴訟法第368條，判決如主文。
本案經檢察官吳經綸到庭執行職務。
中    華    民    國   100    年    8     月    18    日
            刑事第一庭    審判長法  官  李  璋  鵬
                                法  官  胡  森  田
                                法  官  胡  忠  文
以上正本證明與原本無異。
不得上訴。
                                書記官  廖  家  莉
中    華    民    國   100    年    8     月    18    日